【裁判字號】    92,上易,2038
【裁判日期】    921210
【裁判案由】    竊盜
【裁判全文】
臺灣高等法院臺中分院刑事判決          民國九十二年度上易字第二○三八號
    上  訴  人
    即  被  告  丁○○
右上訴人因竊盜案件，不服臺灣彰化地方法院中華民國九十二年七月十八日第一審判
決（民國九十二年度易字第七二七號，起訴案號：臺灣彰化地方法院檢察署民國九十
二年度偵緝字第二九四五號），提起上訴，本院判決如左：
    主  文
原判決關於丁○○部分撤銷。
丁○○連續結夥三人以上，於夜間侵入住宅竊盜，處有期徒刑玖月。
    事  實
一、丁○○與林純（同案判決確定）及其男友蔡俊毅（未經起訴）共同基於意圖為
    自己不法之所有之犯意聯絡，先由林純於民國（下同）九十一年十月間，帶同
    丁○○前往彰化縣芬園鄉○○路○段九十九巷十五號乙○○之住處勘查地形，並
    告知丁○○該住處大門鑰匙藏放處，及有時間再到屋內竊取財物，嗣後再由林
    純、丁○○與蔡俊毅等，結夥三人於同年十一月二十五日凌晨零時許（夜間），
    由丁○○開車搭載林純、蔡俊毅前往乙○○之上開住宅，先以藏放之大門鑰匙
    開啟大門後，即侵入屋內竊取電腦二台、行動電話三支、行動電話充電器七組、
    行動電話電池八個、ＴＩＧＥＲＣＩＴＹ背包一個等物，得手後，即開車逃逸，
    事後丁○○並將竊得之行動電話充電器七組、行動電話電池八個及ＴＩＧＥＲＣ
    ＩＴＹ背包一個交予林純使用。嗣丁○○承前共同意圖為自己不法所有之概括
    犯意，與丙○○（丁○○之弟，另由檢察官移請台灣台中地方法院併案審理）及
    蔡俊毅等，結夥三人於同年十一月二十八日下午，由丁○○駕車搭載彼二人，再
    往乙○○之上開住宅，丙○○留在車內把風接應，丁○○、蔡俊毅二人，先以藏
    放之大門鑰匙開啟大門後，即進入屋內竊取行動電話配件一批，得手後，即開車
    逃逸。嗣於九十二年二月十日上午八時許，適乙○○之同學柯宗延受林純之託
    ，前往台中縣大里市○○路一０九五巷十八號處，幫忙搬運物品時，發現乙○○
    遭竊之行動電話充電器七組、行動電話電池八個、ＴＩＧＥＲＣＩＴＹ背包一個
    ，柯宗延始通知乙○○向警方報案，始查悉上情。
二、案經彰化縣警察局移送台灣彰化地方法院檢察署檢察官偵查起訴。
    理      由
一、訊據上訴人即被告丁○○（下稱被告）對於右開時、地駕車載送林純、丙○○
    、蔡俊毅前往搬運物品，固坦認不諱，惟否認有何竊盜犯行，辯稱，伊僅係受林
    純等人之託，前往搬運物品而已，伊不知該物品係何人所有，並無竊盜之故意
    云云。
二、惟查右開犯罪事實，業據共犯林純及丙○○於偵查、原審及本院審理時分別供
    認無訛，核與被害人乙○○於警訊指訴，及證人柯宗延、楊國華於警訊證述之情
    節相符，並有贓物認領保管單一紙，照片一張附警卷可稽，而共犯林純於原審
    審理時更堅決稱，丙○○、丁○○二人均知道去乙○○住處，是要去偷東西等情
    ，另共犯丙○○於警訊中亦稱，林純向我哥哥（即被告丁○○）說，乙○○經
    常不在家，可以到他住處偷東西，我當時亦在場聽到等語，足見被告竊盜事證已
    臻明確，所辯為圖卸刑責之詞，不足採信，犯行堪以認定。
三、核被告所為，第一次行為，係犯刑法第三百二十一條第一項第一款第四款之結夥
    三人於夜間侵入住宅竊盜罪，第二次行為，係犯同法條項第四款之結夥三人之加
    重竊盜罪，公訴人認係犯同法第三百二十條第一項之竊盜罪，起訴法條，尚有未
    洽，應予變更，被告與林純、蔡俊毅（第一次竊盜），及與丙○○、蔡俊毅（
    第二次竊盜）間，共同行為部分，有犯意聯絡，行為分擔，均為共同正犯，被告
    前後二次犯行，時間緊接，均犯構成要件相同之罪，顯係基於概括犯意，反覆為
    之，為連續犯以一罪論（從情節較重之第一次犯行論）。
四、原審為科刑之判決，固非無見，惟查被告前後二次竊盜行為，蔡俊毅均有參與，
    已據被告及共犯丙○○於偵查、原審及本院審理分別供述明確，應可認定，係結
    夥三人竊盜，原判決未認定係結夥三人竊盜，依刑法第三百二十一條第一項第四
    款規定論處，尚有未洽，被告上訴，仍執前詞，否認犯罪，指摘原判決不當，雖
    無可取，但原判決既有上述可議之處，仍應由本院將原判決此部分撤銷改判，審
    酌被告犯罪之動機、目的、手段及犯罪後態度尚佳等一切情狀，仍量處如主文第
    二項所示之刑。又原判決關於林純部分，未經上訴，已告確定，不予論列。
五、據上論斷，應依刑事訴訟法第三百六十九條第一項前段、第三百六十四條、第二
    百九十九條第一項前段、第三百條，刑法第二十八條、第五十六條、第三百二十
    一條第一項第一款、第四款，判決如主文。
本案經檢察官甲○○到庭執行職務。
中      華      民      國    九十二     年     十二   月     十      日
                                   臺灣高等法院臺中分院刑事第一庭
                                         審判長法  官  陳  紀  綱
                                               法  官  方  艤  駐
                                               法  官  陳  登  源
右正本證明與原本無異。
不得上訴。
                                               書記官  林  明  冬
中      華      民      國    九十二     年     十二     月    十一     日
附錄法條：
刑法第三百二十一條
犯竊盜罪而有左列情形之一者，處六月以上五年以下有期徒刑：
  一、於夜間侵入住宅或有人居住之建築物、船艦，或隱匿其內而犯之者。
  二、毀越門扇、牆垣或其他安全設備而犯之者。
  三、攜帶兇器而犯之者。
  四、結夥三人以上而犯之者。
  五、乘火災、水災或其他災害之際而犯之者。
  六、在車站或埠頭而犯之者。
前項之未遂犯罰之。
                                                                        Ｆ


司法院資訊處製作；財團法人民間司法改革基金會備份。
